BONJOUR,

Dynamique, souriant et motivé, je suis actuellement à la recherche d'un poste de Product Owner. Ayant acquis une expérience de 2 ans en alternance au poste d'assistant MOA sur de la gestion de projets en cycle V chez EDF. J'ai ensuite mis en place une stratégie de projet Agile en tant que Product Owner chez Areva, j'ai par la suite intégré l'entreprise GestOnLine à Salon de Provence pour une durée de 1 an et demie en tant que Product Owner sur des projets internationaux notamment et ingénieur d'affaires sur les solutions de CAC. En Septembre 2017, je me suis envolée pour 1 an vers l'Australie et l'Asie où j'ai pu parfaire mon Anglais au quotidien.

Je souhaite aujourd'hui m'orienter vers la gestion de projet Agile afin d'allier mes expériences en entreprise et ce dans quoi j'ai pu m'épanouir. Polyvalence, créativité et force de proposition sont mes maîtres mots et je souhaite que ma candidature, au travers de ce CV, sache retenir toute votre attention.

CURRICULUM VITAE



CONTACT

- Jean-Baptiste ODE (26 ans)
- 07.62.99.13.18
- · ode.jeanbaptiste@gmail.com
- Carpentras
- Permis B A

FORMATION

- Ingénieur étude et développement Ecole des mines d'Alès, 2012/2015
- MOOCGDP Gestion de projets Ecole centrale Lille, 2014
- DUT Informatique et gestion

 IUT Montpellier 2, 2010/2012

LANGUES

- •Français: Langue maternelle
- Anglais: Bilingue
- ·Espagnol: Notions

INTERÊTS

- Cuisine
- •Musique (Pop, Rock, Variétés)
- •Voyages•(Australie, Europe,

Asie du Sud-Est, US...)

Tennis

EXPERIENCES

Création d'une société 2017-2018

- + Développement solution Android
- + Prospection / Vente
- + Gestion de la société

Enology, Carpentras

Product Owner / Ingénieur d'affaires, 2015-2017

- + Product Owner / Scrum Master projet de création d'un module pour les entreprises (Rédaction des Users stories, Règles de gestion, Tests d'acceptantes, Rétrospective technique et fonctionnelle...)
- + Product Owner Master développement d'outils Afrique (OHADA, Tunisie)
- + Gestion des budgets / Relations grands comptes / Développement CA / Formations / Gestion équipe commerciale
- + Présence sur les évènements locaux ou internationaux

GestOnLine, Salon de Provence

Création d'un projet « Carte de visite numérique, cvnm.fr », 2015

- + Veille concurrentielle et technique
- + Gestion de 3 stagiaires
- + Développement site web (Cake PHP)

CVNM, Nîmes

PO WorkflowGen + Chef projet méthodes AREVA - contrat d'alternance, 2015

- + Gestion d'un projet de déploiement d'une application de gestion des documents (gestion de projets Areva, Primavera, Gestion des priorités, Gestion des risques)
- +Product Owner Application de workflow avec Scrum Master externe et Business Owner interne

AREVA. Aix-en-Provence

Développeur WEB / Chef de projets - contrat d'alternance, 2012-2014

- + Gestion d'un projet d'amélioration des processus de gestion des incidents (MSProject, Excel, Workflow)
- +Gestion et développement projet de virtualisation de PC obsolètes pour EDF (MSProject, Windows Server, Citrix)
- + Développement intranet EDF (PHP, SQL, JS, HTML, Bootstrap, Talend)

EDF, Marseille

Développeur laboratoire (6 mois), 2012

- + Participation à un projet de recherche en développement Javascript
- + Développement application pour enfant en Android sur l'étude des phases de conduites en voiture

ChiCi, Preston (UK)